臺灣高等法院臺中分院刑事判決
110年度原上訴字第42號

上  訴  人  臺灣臺中地方檢察署檢察官
被      告  楊金妹


選任辯護人  曾佩琦律師（法扶律師）
上列上訴人因被告妨害風化案件，不服臺灣臺中地方法院110年
度原訴字第4號中華民國110年5月19日第一審判決（起訴案號：
臺灣臺中地方檢察署109年度偵字第18495號），提起上訴，本院
判決如下：
    主  文
上訴駁回。
    理  由
一、本案經本院審理結果，認原審判決所為認事用法均無不當，
    應予維持，並引用原審判決書之記載（如附件一）。
二、檢察官上訴意旨如附件二所示。
三、本院查：
　㈠按刑法第231條第1 項前段之罪，係以行為人主觀上有營利
　　及使男女與他人為性交或猥褻行為之犯意，客觀上有引誘、
　　容留或媒介行為，為其犯罪構成要件。因此，行為人與其所
    引誘、容留、媒介之人（包括男性及女性）間，存在一內部
    關係，重點在於行為人具有引誘、容留、媒介之作為；而行
    為人和性交易之顧客間，則構成一外部關係，重點在於營利
    ，且係藉上揭內部關係作為手段，以達到外部關係獲得財產
    上利益之目的。
　㈡被告雖直承案發地點臺中市○○區○○路000巷00號之處所（下稱
    案發地點）為其所承租，對於案發當時吳亞恩與男客伍炳崑
    於上開處所從事性交易一節固不爭執，惟堅決否認有引誘、
    容留、媒介性交易之行為及藉此圖利之意思。依證人吳亞恩
    於警偵訊、原審法院臺中簡易庭訊問、原審審理期間均未指
    證是被告引誘、容留、媒介男客伍炳崑與其性交易，其與伍
    炳崑均證述：是伍炳崑指其後隨即進入房間從事性交易，並
    未述及經由被告之關係。再者，證人吳亞恩雖收取伍炳崑所
    交付之性交易對價，然始終未證述有將其中新臺幣（下同）
    300元交予被告，依原審勘驗吳亞恩警詢筆錄全文，其警詢
    筆錄所載「我收取費用共1千元整，700元我自己收取，其餘
    300元要繳給乙○○。」（見警卷第14頁），實為警員先告以
    「通常我們知道的是大概是三百啦」、「你做一次大概是三
    百啦，就是她拿三百啦，啊其他你的啦，20分鐘來講」，惟
    卻遭吳亞恩緊接回答「我有跟你講說我只收七百嗎？」（見
    原審卷第74頁），且稽諸吳亞恩之警詢筆錄勘驗全文內容（
    見原審卷第63至80頁），確實未有吳亞恩指出其曾因本案交
    付被告任何財物或金錢，此節亦經證人林明嘉、姚楊育鋒於
    原審證述：「吳亞恩沒有明示」（見原審卷第89頁）、「她
    就是支吾其詞，她有說到她就是不要這樣講」（見原審卷第
    98頁）明確。則如何單憑被告承租上開地點一節即謂其主觀
    上基於營利，欲使吳亞恩與伍炳崑為性交易，而為引誘、容
    留、媒介等行為。檢察官上訴意旨雖引述證人伍炳崑、林明
    嘉、姚楊育鋒等人證述，欲證明案發地點顯係供作性交易使
    用以營利之場所，並非被告與其女兒、孫女共同居住之地點
    ，惟犯罪事實應依證據證明之，縱使被告辯解之不可採信，
    仍非有積極事證不足以認定其犯罪事實，而依檢察官起訴所
    提出之事證及上訴意旨所指摘各情，均無從證明被告有營利
    之意圖，既無從證明至有「以營利意思對外為表示」之程度
    ，遑論本案並未有被告實際收取300元或其餘財物之證明。
    則被告是否達到有罪之合理懷疑，尚非無疑。是以原審以被
    告被訴犯罪尚屬不能證明，因而為其無罪之諭知，堪稱妥適
    。
四、綜上所述，檢察官上訴意旨所指摘各節，均要無理由。其本
    件上訴為無理由，應予駁回。
據上論斷，應依刑事訴訟法第373條、第368條，判決如主文。
本案經檢察官黃秋婷提起公訴，檢察官徐雪萍提起上訴，檢察官
甲○○到庭執行職務。
中　　華　　民　　國　  110　　年　　9 　月　　23 　  日
            刑事第九庭  審判長法　官　紀　文  勝
                              法　官　紀  佳  良
                              法　官　賴  妙  雲       
以上正本證明與原本無異。
檢察官得上訴（但依刑事妥速審判法第9條規定：檢察官提起上
訴理由以下列事項為限：一、判決所適用之法令牴觸憲法。二、
判決違背司法院解釋。三、判決違背判例。）
如不服本判決應於收受送達後20日內向本院提出上訴書狀，其未
敘述上訴之理由者，並得於提起上訴後20日內向本院補提理由書
（均須按他造當事人之人數附繕本）「切勿逕送上級法院」。因
疫情而遲誤不變期間，得向法院聲請回復原狀。

                              書記官  林  玉  惠 
　　　　　　　　　　　　　　　
中　　華　　民　　國　　110 　年　　9 　　月　　23　　日